臺灣臺中地方法院民事裁定             100年度小上字第89號
上  訴  人  楊杏蓮
被上訴人    黃忠雄
上列當事人間請求損害賠償事件，上訴人對於民國100年9月30
日本院臺中簡易庭100年度中小字第1957號第一審判決提起上訴
，本院裁定如下：
    主  文
上訴駁回。
第二審訴訟費用新臺幣壹仟伍佰元由上訴人負擔。
    事實及理由
一、按對於小額程序之第一審裁判之上訴或抗告，非以其違背法
    令為理由，不得為之。又上訴狀內應記載上訴理由，表明(一)
    原判決所違背之法令及其具體內容。(二)依訴訟資料可認為原
    判決有違背法令之具體事實，民事訴訟法第436條之24第2項
    、第436條之25分別定有明文。又所謂判決有違背法令，乃
    指判決不適用法規或適用不當，亦為同法第468條所明定，
    此亦為小額事件之上訴程序所準用（民事訴訟法第436條之
    32第2項參照）。再以判決有不適用法規或適用不當為上訴
    理由時，其上訴狀或理由書應有具體之指摘，並揭示該法規
    之條項或內容，若係成文法以外之法則，應揭示該法則之旨
    趣，倘為司法院解釋或最高法院之判例，則應揭示該判解之
    字號或其內容，如依民事訴訟法第469條所列第1款至第5款
    理由提起上訴時（第6款未準用，參照民事訴訟法第436條之
    32第2項規定），其上訴狀或理由書應揭示合於該條款之事
    實，上訴狀或理由書如未依此項方法表明者，即難認為已對
    判決之違背法令有具體之指摘，其上訴自難認為合法。如上
    訴人提起上訴，其訴狀所載，僅就原審取捨證據任加指摘，
    並未具體指出原判決違背何等法規，其上訴即難認為合法，
    最高法院著有71年臺上字第314號判例意旨足資參照。次按
    上訴不合法者，第二審法院應以裁定駁回之，民事訴訟法第
    444條第1項前段定有明文，且於小額事件之上訴程序亦準用
    之，此參照民事訴訟法第436條之32第2項規定自明。
二、上訴人上訴意旨略以：
  (一)被上訴人於民國98年7月29日在上訴人位於臺中市○○區○
    ○路1段17巷39號住處門口旁吐痰，經上訴人制止後，被上
    訴人認為理所當然，上訴人當下對被上訴人錄影，然被上訴
    人即對上訴人咆哮並出言恐嚇：「我現在退休了，閒閒沒事
    做（妳妨礙我吐痰），妳報應到了。」，被上訴人言下之意
    為：「妳給我小心，看我閒閒如何修理妳‧‧‧」，吐痰只
    是行動之一，含有詛咒，令人心靈恐懼之加害，又被上訴人
    及其妻女，幾年來只要經過上訴人門口，不是大聲喧嘩、咳
    嗽就是吐痰，蓄意困擾上訴人生活作息，屢勸不聽，已令上
    訴人無法忍耐，欲錄影存證，卻遭被上訴人恐嚇：妳報應到
    了。事隔幾個月後，上訴人家大門口即遭另案37號住戶王光
    裕大量潑油漆事實，並非巧合，光憑被上訴人恐嚇之言以透
    露日後必定報復上訴人，足令人心生畏懼，果上訴人家被王
    光裕潑油漆，原審駁回上訴人請求，不知日後還會發生令人
    無法想像之傷害。
  (二)被上訴人確實承認有吐痰之事實，且影片中被上訴人對上訴
    人惡言相向，恐嚇上訴人地點為上訴人家門口旁，並非距離
    上訴人家4、5公尺遠，又被上訴人稱當時身體不適始會吐痰
    ，然影片中被上訴人中氣十足，氣焰囂張，何來身體不適，
    原審採信被上訴人所言，有違經驗法則，核屬違背法令等為
    其論據。
  (三)並聲明：(1)原判決廢棄。(2)被上訴人應給付上訴人新臺幣（
    下同）80,000元。
三、按取捨證據認定事實屬於事實審法院之職權，若其認定並不
    違背法令，即不許任意指摘其認定不當，以為上訴理由（最
    高法院28年上字第1515號判例參照）。經查：上訴人前揭理
    由陳述，核屬係就原審取捨證據、認定事實之職權行使，指
    摘其為不當，並未具體表明原審判決係不適用何項法規、適
    用何項法規不當或有民事訴訟法第469條所列第1款至第5款
    之情形，更未指明其所違反法令之條項或內容，亦未具體指
    摘原審判決究係違反何種經驗法則或論理法則，及依訴訟資
    料可認為原判決有違背法令之具體事實，而合於不適用法規
    之情形，自難認對原審判決之如何違背法令已有具體之指摘
    ，揆諸首揭法規並判例意旨及說明，難謂上訴人已合法表明
    上訴理由，其上訴自不能認為合法，應予駁回。
四、依民事訴訟法第436條之32第1項準用同法第436條之19規定
    ，小額訴訟程序之第二審法院為訴訟費用之裁判時，應確定
    其訴訟費用額。查本件第二審訴訟費用額確定為1,500元，
    爰依前開規定諭知如主文第2項所示。
五、據上論結，本件上訴為不合法，依民事訴訟法第436條之32
    第1項、第2項、第444條第1項、第95條、第78條、第436條
    之19第1項，裁定如主文。
中    華    民    國   100    年    12    月    19    日
                  民事第一庭    審判長法  官  劉長宜
                                      法  官  何世全
                                      法  官  戴博誠
上正本證明與原本無異。
不得抗告。
中    華    民    國   100    年    12    月    19    日
                                      書記官  何俞瑩